【裁判字號】    99,裁,1067
【裁判日期】    990513
【裁判案由】    房屋稅
【裁判全文】
最  高  行  政  法  院  裁  定
                                      99年度裁字第1067號
上  訴  人  甲○○
            乙○○
            丙○○
被 上訴 人  丁○○○○○
代  表  人  戊○○
上列當事人間房屋稅事件，上訴人對於中華民國99年2月22日高
雄高等行政法院98年度簡字第114號判決，提起上訴，本院裁定
如下：
    主  文
上訴駁回。
上訴審訴訟費用由上訴人負擔。
    理  由
一、按對於適用簡易程序之裁判提起上訴，須經本院許可。前項
    許可，以訴訟事件所涉及之法律見解具有原則性者為限，行
    政訴訟法第235條定有明文。所謂法律見解具有原則性，係
    指該訴訟事件所涉及之法律問題意義重大，而有加以闡釋之
    必要而言，非以其對於該訴訟當事人之勝敗有無決定性影響
    為斷。例如對行政命令是否牴觸法律所為之判斷，或就同類
    事件高等行政法院所表示之見解相互牴觸，有由本院統一法
    律上意見或確認其意見之必要情形屬之。是當事人對於高等
    行政法院之簡易判決提起上訴時，其上訴狀或理由書對於該
    事件所涉及之法律見解具有原則性自應為相當之敘明，若未
    為敘明，或所敘明者與原則性無關，則本院自應不許可其上
    訴。
二、本件上訴人等與訴外人林瑞陽共有之雲林縣北港鎮○○里○
    ○路111號房屋（下稱系爭房屋）係鋼鐵造，經被上訴人所
    屬北港分局依據「簡化評定房屋標準價格及房屋現值作業要
    點」核定賣場一層挑高建築部分為簡陋房屋，以房屋標準單
    價5成核計現值；二層樓建築部分則按房屋標準單價核計，
    自民國83年起課徵房屋稅。上訴人丙○○於94年3月15日提
    出申請改為住家使用，經被上訴人所屬北港分局核准自94年
    3月起改按非住家非營業用稅率，課徵當年度房屋稅為新臺
    幣（下同）48,648元。嗣丙○○復因房屋部分拆除於94年5
    月24日申請停止課徵房屋稅，經被上訴人所屬北港分局以94
    年5月27日雲稅北一字第0940003272號函核准自94年6月起註
    銷拆除面積111.5平方公尺部分房屋稅籍，開徵95年度房屋
    稅為38,994元。丙○○另於96年4月3日申請房屋拆除，停止
    課徵房屋稅，經被上訴人所屬北港分局派員實地勘查，房屋
    已拆除至不堪居住程度，符合房屋稅條例第8條規定，自96
    年4月起停止課徵房屋稅至修建完成止，乃課徵96年度房屋
    稅為26,746元（95年7月1日至96年3月31日計9個月）。惟上
    訴人不服系爭房屋94至96年房屋課稅現值及核定稅額，多次
    申請復查，並循序提起行政訴訟，經臺北高等行政法院以97
    年度簡字第85號判決駁回上訴人之訴，並確定在案。嗣上訴
    人於97年10月10日再向被上訴人所屬北港分局申請退還房屋
    稅73,848元（含94年5、6月、95年全年及96年9個月稅額）
    ，經被上訴人以97年11月18日雲稅北字第0971112989號函予
    以否准。上訴人不服，遂循序提起本件行政訴訟。
三、本件上訴雖以原審判決違背法令為由，主張略以：原審法院
    無法律依據即率認被上訴人課徵系爭房屋94年5月至96年3月
    之房屋稅並無違誤，無視被上訴人所屬北港分局94年5月27
    日雲稅北一字第0940003272號函並未合法送達，實有違行政
    程序法而有當予撤銷之情形，其判決自屬違背法令。又原審
    法院既以上訴人兩次申請案並無關連，卻又將首次拆屋所註
    銷錯誤面積111.5平方公尺與真實核課面積相較，未予斟酌
    全辯論意旨及調查證據結果，並按論理與經驗法則予以論斷
    ，將實際已不堪居住程度之系爭建物，認定為尚堪居住，自
    有判決不適用法規或適用不當及理由矛盾之違法等語。本院
    經核上訴意旨，乃上訴人以其對於法律上見解之歧異，就原
    審取捨證據、認定事實、適用法律之職權行使，指摘其為不
    當，且無涉及法律見解具有原則性之重要情事，有由本院統
    一法律上意見或確認其意見之必要情形；依首揭說明，其上
    訴自應不予許可，本件上訴為不合法，應予駁回。
四、依行政訴訟法第249條第1項前段、第104條、民事訴訟法第9
    5條、第78條、第85條第1項前段，裁定如主文。
中    華    民    國    99    年    5     月    13    日
                    最高行政法院第六庭
                        審判長法官  吳  明  鴻
                              法官  林  茂  權
                              法官  侯  東  昇
                              法官  劉  介  中
                              法官  黃  秋  鴻
以  上  正  本  證  明  與  原  本  無  異
中    華    民    國    99    年    5     月    13    日
                              書記官  吳  玫  瑩


司法院資訊處製作；財團法人民間司法改革基金會備份。
